臺灣臺中地方法院刑事判決
111年度易字第868號
公  訴  人  臺灣臺中地方檢察署檢察官
被      告  潘緯杰






            高宇紳


上  一  人
選任辯護人  張右人律師
被      告  周佑庭


            陳尹鈞




                    
上  一  人
選任辯護人  王志平律師
被      告  方浩宇



上  一  人
選任辯護人  謝尚修律師
            謝逸文律師
            卓容安律師
上列被告因妨害秩序案件，經檢察官提起公訴（110年度偵字第2
0659號、110年度少連偵字第278號），被告於準備程序中就被訴
之事實為有罪之陳述，檢察官聲請改依協商程序而為判決，本院
裁定行認罪協商程序，判決如下：
    主      文
辛○○、戊○○、丙○○、庚○○均犯意圖供行使之用而攜帶兇器在公共
場所聚集三人以上施強暴在場助勢罪，各處拘役伍拾日，如易科
罰金，均以新臺幣壹仟元折算壹日。
甲○○犯意圖供行使之用而攜帶兇器在公共場所聚集三人以上施強
暴在場助勢罪，累犯，處有期徒刑參月，如易科罰金，以新臺幣
壹仟元折算壹日。
    事實及理由
一、本案犯罪事實及證據，除證據部分補充被告辛○○、戊○○、丙○○、庚○○、甲○○於本院準備程序中之自白外，餘均引用附件
    檢察官起訴書之記載。
二、本案經檢察官與被告5人及辯護人於審判外達成協商之合意
    ，且被告5人均已認罪，其等合意內容如主文所示。經查，
    上開協商合意並無刑事訴訟法第455條之4第1項所列情形，
    檢察官聲請改依協商程序而為判決，本院爰不經言詞辯論，
    於協商合意範圍內為協商判決，合予敘明。
三、依刑事訴訟法第455條之2第1項第1款、第455條之4第2項、
    第455條之8、第454條第2項，刑法第28條、第150條第2項第
    1款、第1項、第41條第1項前段、第47條第1項，判決如主文
    。
四、協商判決除有刑事訴訟法第455條之4第1項第1款於本訊問程
    序終結前，被告撤銷協商合意或檢察官撤回協商聲請者；第
    2款被告協商之意思非出於自由意志者；第4款被告所犯之罪
    非第455條之2第1項所定得以協商判決者；第6款被告有其他
    較重之裁判上一罪之犯罪事實者；第7款法院認應諭知免刑
    或免訴、不受理者情形之一，及違反同條第2項「法院應於
    協商合意範圍內為判決；法院為協商判決所科之刑，以宣告
    緩刑或二年以下有期徒刑、拘役或罰金為限」之規定者外，
    不得上訴。
五、如有上開可得上訴情形，而不服本判決，應於收受判決送達
    後20日內向本院提出上訴書狀（應敘述具體理由並附繕本）
    。上訴書狀如未敘述理由，應於上訴期間屆滿後20日內補提
    理由書於本院。
本案經檢察官丁○○提起公訴，檢察官壬○○、乙○○到庭執行職務。
中　　華　　民　　國　　111 　年　　11　　月　　30　　日
                  刑事第九庭  法  官   簡志宇
以上正本證明與原本無異。
如不服本判決應於收受送達後20日內向本院提出上訴書狀，並應
敘述具體理由；其未敘述上訴之理由者，應於上訴期間屆滿後20
日內向本院補提理由書（均須按他造當事人之人數附繕本）「切
勿逕送上級法院」。
告訴人或被害人如不服判決，應備理由具狀向檢察官請求上訴，
上訴期間之計算，以檢察官收受判決正本之日起算。
　　　　                      書記官  林靖淳
中　　華　　民　　國　　111 　年　　11　　月　　30　　日
錄論罪科刑法條：
中華民國刑法第150條
在公共場所或公眾得出入之場所聚集三人以上，施強暴脅迫者，
在場助勢之人，處 1 年以下有期徒刑、拘役或 10 萬元以下罰
金；首謀及下手實施者，處 6 月以上 5 年以下有期徒刑。
犯前項之罪，而有下列情形之一者，得加重其刑至二分之一：
一、意圖供行使之用而攜帶兇器或其他危險物品犯之。
二、因而致生公眾或交通往來之危險。
　　
附件：
臺灣臺中地方檢察署檢察官起訴書
                                  110年度偵字第20659號
                                  110年度少連偵字第278號
　　被　　　告　己○○　
　　　　　　　　辛○○　
　　　　　　　　戊○○　
    上   1  人
    選任辯護人  張右人律師
　　被      告　丙○○　
    選任辯護人  李國源律師
　　被      告　庚○○　
　　　　　　　　甲○○　
上列被告等因妨害秩序案件，業經偵查終結，認應提起公訴，茲
將犯罪事實及證據並所犯法條分敘如下：
　　　　犯罪事實
一、甲○○前於民國108年間，因違反毒品危害防制條例案件，經
    法院判決處有期徒刑5月確定，甫於109年5月29日易科罰金
    執行完畢。
二、緣張繹鎧(所涉妨害秩序部分，業經臺灣高等法院臺中分院
    以110年度上訴字第2206號判決處有期徒刑1年2月，並與所
    涉違反槍砲彈藥刀械管制條例部分定應執行有期徒刑6年10
    月確定，另為不起訴處分)於110年2月22日，就其友人「潘
    承澤」(綽號「潘潘」)與少年羅０辰(94年1月生，真實姓名
    年籍詳卷)間之金錢糾紛，透過臉書Messenger與少年羅０辰
    洽談處理事宜，嗣一言不合發生爭執，而相約於110年2月23
    日凌晨0時許，在臺中市○區○○○路000號前重劃區內(下稱案
    關談判地點)談判，張繹鎧遂在通訊軟體WECHAT(即微信)之
    群組(群組名稱經改名為「支援」)，留言：「今天晚上九點
    多幫我支援一下。我被啾輸贏。對方前天跑來家裡巷口按喇
    叭 叫我出來 現在又發文 嗆我不敢出來。九點半合興宮 集
    合」等語，請求該群組內成員到場支援。而己○○、辛○○、戊○○、丙○○、庚○○、甲○○與少年鄭０安(93年8月生，真實姓名
    年籍詳卷，所涉違反槍砲彈藥刀械管制條例等部分，業由本
    署檢察官以110年度少偵字第45號提起公訴)、少年潘０皓(93
    年3月生，真實姓名年籍詳卷，所涉違反槍砲彈藥刀械管制條
    例等部分，業由本署檢察官以110年度少偵字第41號提起公
    訴)、吳０華(92年6月生，真實姓名年籍詳卷)、黃０霖(92年9月
    生，真實姓名年籍詳卷)、蔡０揚(92年10月生，真實姓名年籍詳
    卷)、林０弘(92年10月生，真實姓名年籍詳卷)、柯０龍(92年12月
    生，真實姓名年籍詳卷)、張０謙(92年11月生，真實姓名年籍詳
    卷)、林０新(93年6月生，真實姓名年籍詳卷)、林０諺(93年5月生
    ，真實姓名年籍詳卷，以上8人所涉妨害秩序等部分，另由少
    年法庭處理)及數名真實姓名年籍不詳之人等人獲悉上開訊息後，
    即與張繹鎧共同基於意圖供行使之用而攜帶兇器在公共場所
    聚集3人以上施強暴脅迫之犯意聯絡，於同日(即22日)晚間，
    分乘車牌號碼BFS-3035號(由己○○駕駛，搭載潘瑋杰、少年蔡０
    揚、柯０龍)、RCR-1563號(由少年林０新駕駛，搭載少年張０謙、林
    ０弘、鄭０安)、AXD-0978號(由少年潘０皓駕駛，搭載少年吳０
    華、黃０霖)及不詳車牌號碼等自用小客車，攜帶客觀上足供兇
    器使用之金屬及木質球棒至案關談判地點集合，張繹鎧則自
    其位於臺中市○區○○街00巷00號之住處，步行到場，少年林０
    弘另自張繹鎧之上開住處，攜帶張繹鎧所有之空氣槍1枝(槍
    枝管制編號：0000000000號，不具殺傷力)到場。嗣張繹鎧
    等人於翌(即23)日凌晨0時29分許，見少年羅０辰及渠方人員
    張桓瑜、李彥佑、張烈、屈孟勳、林柏伸、張凱筌(以上6人
    所涉妨害秩序部分，另為不起訴處分)及數名真實姓名年籍
    不詳之人等人分乘自用小客車到場，旋分持金屬及木質球棒
    ，對少年羅０辰一方人員揮舞、叫囂及砸打車輛，並由少年
    鄭０安及潘０皓2人依張繹鎧之指示，分持張繹鎧所交付之制
    式手槍(槍枝管制編號：0000000000號、0000000000號)各1
    枝，對空鳴槍示警，己○○、辛○○、戊○○、丙○○、庚○○、甲○○
    等人則在場助勢，少年羅０辰一方人員聽聞槍響，隨即駕車
    逃離現場。嗣因鄰近民眾聽聞槍響而報警處理，經警分別於
    同年2月23日凌晨1時許，至案關談判地點勘查，扣得遺留在現
    場之彈殼2顆、金屬球棒6支、木質球棒2支、黑色手提包1個(
    內有少年張０謙之國民身分證等物)等物；於同年2月23日晚間1
    1時39分許，經不知情之陳姜玖(即少年鄭０安之女友少年陳０涵
    【93年9月生，真實姓名年籍詳卷】之父)之同意，在臺中市○
    區○○街00號4樓(即鄭０安之居處)執行搜索，扣得上述義大利BERE
    TTA廠92FS型制式手槍(槍枝管制編號：0000000000號)1枝及
    子彈1顆等物；於同年2月24日凌晨0時36分許，拘獲張繹鎧，
    並於同日晚間8時50分許，由張繹鎧帶同至苗栗縣○○鎮○○○00
    號旁草欉，起出並扣得上述美國BERETTA廠92FS型制式手槍(
    槍枝管制編號：0000000000號)1枝；於同年4月13日上午11時
    20分許，經張繹鎧之同意，在其上開住處執行搜索，扣得空氣
    槍1枝(槍枝管制編號：0000000000號，不具殺傷力)；暨調閱監
    視器錄影畫面，始循線查悉上情。
三、案經臺中市政府警察局第三分局報告偵辦。
　　　　證據並所犯法條
一、證據清單及待證事實：
編號 證據名稱 待證事實 1 被告己○○於警詢及偵訊中之供述，暨以證人身分具結後之證述 ⑴同案被告張繹鎧在微信「支援」群組，留言請求該群組內成員到場支援，被告己○○因此前往案關談判地點助勢，並目睹證人少年潘０皓手持手槍及其他在場之人持球棒叫囂，嗣被告己○○聽聞槍響之事實。 ⑵另被告辛○○、少年柯０龍、蔡０揚等人於案發時亦在場之事實。 2 被告辛○○於警詢及偵訊中之供述，暨以證人身分具結後之證述 ⑴被告辛○○經少年潘０皓邀約支援，而於案發時，搭乘被告己○○所駕駛之車輛到場，嗣少年鄭０安及潘０皓等人分持手槍對空鳴槍，暨其他在場之人持球棒叫囂之事實。 ⑵另少年柯０龍、蔡０揚、吳０華、黃０霖、張０謙等人於案發時亦在場之事實。 3 被告戊○○於警詢及偵訊中之供述 被告於110年2月23日凌晨(即案發後不久)，在臺中市南屯區之公園，與同案被告張繹鎧見面之事實。 (惟辯稱：伊未前往案關談判地點云云。) 4 被告丙○○於警詢及偵訊中之供述 被告丙○○於案發時在場，被告丙○○一方人員有持球棒，暨被告丙○○有聽聞槍響之事實。 (惟辯稱：伊未在場助勢，伊聽聞槍響而驚嚇跑走云云。) 5 被告庚○○於警詢及偵訊中之供述 被告庚○○經同案被告張繹鎧告知將與他人吵架一事，而於案發前即110年2月22日晚間，至案關談判地點，與同案被告張繹鎧見面之事實。 (惟辯稱：伊看到同案被告張繹鎧召集到場之人，因不想惹事，即先行離開云云。) 6 被告甲○○於警詢及偵訊中之供述 被告甲○○經同案被告張繹鎧求援，而於案發前即110年2月22日晚間，至案關談判地點附近，與同案被告張繹鎧見面之事實。 (惟辯稱：伊看到一群不認識之人，感覺複雜，即先行離開云云。) 7 證人即同案被告張繹鎧於警詢及偵訊中之證述　 ⑴同案被告張繹鎧與少年羅０辰洽談上述金錢糾紛處理事宜，雙方一言不合而相約於上開時、地談判，同案被告張繹鎧因此在上開微信「支援」群組，留言請求該群組內成員到場支援，並提供上述制式手槍2枝予少年鄭０安及潘０皓2人，供該2人於上述時、地對空鳴槍示警，暨其他在場之人持球棒揮舞、叫囂及砸打車輛之事實。 ⑵另被告辛○○、庚○○、戊○○、甲○○、丙○○、少年林０新及張０謙等人於案發時在場助勢之事實。 8 證人少年潘０皓於警詢及偵訊中之證述 ⑴同案被告張繹鎧在微信「支援」群組，留言請求該群組內成員到場支援，證人少年潘０皓於案發前，駕車搭載證人少年吳０華、黃０霖等人到場，嗣由證人少年潘０皓及鄭０安2人分持同案被告張繹鎧所提供之上述制式手槍對空鳴槍，暨其他在場之人持球棒叫囂之事實。 ⑵另被告己○○、辛○○、少年張０謙、林０新、林０弘、林０諺等人於案發時亦在場之事實。 9 證人少年鄭０安於警詢及偵訊中之證述 ⑴同案被告張繹鎧在微信「支援」群組，留言請求該群組內成員到場支援，證人少年鄭０安於案發時，與證人少年潘０皓分持同案被告張繹鎧所提供之上述制式手槍對空鳴槍，暨其他在場之人持球棒叫囂、丟擲之事實。 ⑵另少年張０謙、林０新、林０弘、林０諺、被告辛○○、甲○○、戊○○、丙○○等人於案發時亦在場，暨被告戊○○有於案發時，協助證人少年鄭０安檢查渠所持短槍有無卡彈一情之事實。 10 證人少年林０新於警詢及偵訊中之證述 ⑴證人少年林０新經少年林０諺邀約支援，而於案發時，駕車搭載少年張０謙、林０弘等人到場，嗣證人少年林０新一方人員持手槍對空鳴槍，暨其他在場之人持球棒叫囂及砸打車輛之事實。 ⑵另被告己○○、辛○○、戊○○、丙○○、少年潘０皓、吳０華、林０諺等人於案發時亦在場之事實。 11 證人少年張０謙於警詢中之證述 ⑴證人少年張０謙於案發時，搭乘證人少年林０新所駕駛車輛，至案關談判地點，嗣證人少年張０謙聽聞槍響，暨證人少年張０謙一方人員持球棒叫囂之事實。 ⑵另被告辛○○、少年林０弘等人於案發時亦在場之事實。 12 證人少年柯０龍於警詢中之證述 證人少年柯０龍與被告辛○○、少年蔡０揚等人搭乘被告己○○所駕駛之車輛，至案關談判地點，嗣聽聞槍響之事實。 13 證人少年吳０華於警詢中之證述 證人少年吳０華經證人少年潘０皓邀約支援，而與少年黃０霖搭乘證人少年潘０皓所駕駛車輛，至案關談判地點，嗣聽聞槍響之事實。 14 證人少年黃０霖於警詢中之證述 證人少年黃０霖經證人少年吳０華邀約支援，而與證人少年吳０華搭乘證人少年潘０皓所駕駛車輛，至案關談判地點，嗣聽聞槍響之事實。 15 證人少年羅０辰於警詢及偵訊中之證述 證人少年羅０辰因與「潘承澤」有金錢糾紛，而與「阿翔」(即同案被告張繹鎧)相約在案關談判地點談判，嗣證人少年羅０辰與同案被告張烈、張桓瑜等人到達案關談判地點後，被告一方人員隨即持球棒砸證人少年羅０辰一方人員之車輛，且有人開槍之事實。 16 證人即同案被告張桓瑜於警詢及偵訊中之證述 同案被告張桓瑜曾替證人少年羅０辰出面與同案被告張繹鎧協調金錢糾紛，嗣雙方相約在案關談判地點談判，同案被告張桓瑜遂找「泰迪」(即同案被告鄭偉哲【所涉妨害秩序部分，另為不起訴處分】)、「錢龍」(即同案被告張烈)、證人少年羅０辰等人陪同赴約，嗣同案被告張桓瑜等人到達案關談判地點後，被告一方人員有持球棒及開槍之事實。 17 證人即同案被告李彥佑於警詢及偵訊中之證述(未具結) 同案被告李彥佑經「錢龍」(即同案被告張烈)邀約，而前往案關談判地點，嗣聽聞槍響，且所駕駛車輛遭他人持球棒丟擲之事實。 18 證人即同案被告張烈於警詢及偵訊中之證述 同案被告張烈與張桓瑜、少年羅０辰等人前往案關談判地點後，目睹被告一方人員持球棒砸車，並有聽到槍響之事實。 19 證人即同案被告屈孟勳於警詢及偵訊中之證述(未具結) 同案被告屈孟勳經「瘋」(即同案被告張桓瑜)之邀約，而前往案關談判地點，嗣聽聞槍響之事實。 20 證人即同案被告林柏伸於警詢及偵訊中之證述(未具結) 同案被告林柏伸經「泰迪」(即同案被告鄭偉哲)聯繫，而搭乘同案被告張凱筌所駕駛之車輛前往案關談判地點，嗣渠等車輛遭被告一方人員丟擲物品，並有聽到槍響之事實。 21 證人即同案被告張凱筌於警詢及偵訊中之證述(未具結) 同案被告張凱筌經同案被告林柏伸邀約，而於案發時，駕車搭載同案被告林柏伸至案關談判地點，嗣抵達案關談判地點後，遭人持物品丟擲車輛，並聽到槍響之事實。 22 證人即同案被告廖家祥(所涉妨害秩序部分，另為不起訴處分)於警詢及偵訊中之證述(未具結) 同案被告廖家祥曾於案發時，駕車行經案關談判地點附近，目睹一群人持球棒跑來跑去，並聽到疑似槍響之事實。 23 證人鍾琦君(即報案人)於警詢中之證述 數人(即指被告一方人員)於案發時，自案發談判地點持球棒追出，並砸向道路上之車輛，且案發談判地點有發出槍響之事實。 24 證人蘇卓禮(即報案人)於警詢中之證述 數人於案發時，在案發談判地聚集叫囂，並有發出槍響之事實 25 證人陳姜玖於警詢中之證述 警方於110年2月23日晚間，在證人少年鄭０安之居處執行搜索，扣得制式手槍(槍枝管制編號：0000000000號)1枝及子彈1顆等物之事實。 26 證人少年陳０涵於警詢中之證述 同上 27 偵查報告(含被告等持用行動電話門號之通聯紀錄，附於110年度少連偵字第278號卷㈢)及通聯調閱查詢單(附於110年度他字第1491號卷)等 被告丙○○、甲○○、己○○等人持用之行動電話門號有於案發時(或案發前不久)，在案關談判地點附近通訊之事實。 28 案發現場蒐證照片、證人少年吳０華之行動電話微信「支援」群組對話紀錄擷圖、涉案車輛之監視器錄影畫面擷圖、車輛詳細資料報表(以上附於110年度他字第1491號卷㈠)、證人少年羅０辰與同案被告張繹鎧間之臉書Messenger對話紀錄擷圖、語音對話譯文、搜索證人陳姜玖之住處蒐證照片(以上附於110年度他字第1491號卷㈡)、現場蒐證照片、民眾錄影檔案光碟1片、錄影畫面翻拍照片(以上附於110年度偵字第7671號卷)等 ⑴同案被告張繹鎧等人持有上述制式手槍及子彈等物，為警查扣之事實。 ⑵同案被告張繹鎧與證人少年羅０辰相約談判後，於微信「支援」群組尋求支援，嗣同案被告張繹鎧於案發時，與證人少年鄭０安等數十人聚集在案關談判地點，其等一方人員並有持球棒揮舞、叫囂、砸打車輛，暨持槍射擊之事實。 ⑶警方於案發後，經勘察現場及搜索，而查扣前述扣案物品之事實。 29 扣案之彈殼2顆、金屬球棒6支、木質球棒2支、黑色手提包1個、制式手槍(槍枝管制編號：0000000000號)1枝、子彈1顆、制式手槍(槍枝管制編號：0000000000號)、空氣槍(槍枝管制編號：0000000000號，不具殺傷力)各1枝等 警方於案發後，經勘察現場及搜索，而查扣左列扣案物品之事實。 30 ⑴內政部警政署刑事警察(下稱刑事局)110年3月17日刑鑑字第1100024062號鑑定書1份 ⑵刑事局110年5月13日刑鑑字第1100024047號鑑定書1份 ⑶刑事局110年5月17日刑鑑字第1100024046號鑑定書1份 ⑷刑事局110年5月18日刑鑑字第1100044301號鑑定書1份 ⑴扣案之彈殼2顆經鑑定結果，均認係已擊發之口徑9x19mm制式彈殼。 ⑵扣案之手槍1枝(槍枝管制編號：0000000000號)經鑑定結果，認具殺傷力。且就試射之彈頭、殼，經與上述⑴所示彈殼2顆(另有彈頭1顆)比對結果，其彈底特徵紋痕及彈頭來復線特徵紋痕均相吻合，認均係該槍枝所擊發。 ⑶扣案之手槍1枝(槍枝管制編號：0000000000號)經鑑定結果，認具殺傷力。另扣案之子彈1顆經鑑定結果，認具殺傷力。 ⑷扣案之空氣槍1枝(槍枝管制編號：0000000000號)經送鑑定結果，認不具殺傷力。 
二、核被告己○○、辛○○、戊○○、丙○○、庚○○及甲○○等人所為，均
    係犯刑法第150條第2項第1款、第150條第1項前段之意圖供
    行使之用而攜帶兇器在公共場所聚集3人以上施強暴脅迫助
    勢罪嫌。被告己○○、辛○○、戊○○、丙○○、庚○○、甲○○與同案
    被告張繹鎧、少年潘０皓、鄭０安、吳０華、黃０霖、蔡０揚、
    林０弘、柯０龍、張０謙、林０新、林０諺及數名真實姓名年籍不詳
    之人等人間，就上開犯行，有犯意之聯絡及行為之分擔，請
    論以共同正犯。另被告甲○○曾受如犯罪事實欄一所示有期徒
    刑之宣告並執行完畢，此有本署刑案資料查註紀錄表1份在卷足
    證，其受有期徒刑執行完畢，於5年內故意再犯本案有期徒刑
    以上之罪，為累犯，請依同法第47條第1項之規定，並參酌司
    法院大法官會議釋字第775號解釋意旨，依法裁量是否加重其
    刑。至扣案之上述制式手槍2枝、金屬球棒6支、木質球棒2支
    及空氣槍1枝等物，已另案聲請宣告沒收，附此敘明。
三、依刑事訴訟法第251條第1項提起公訴。
　　此　致
臺灣臺中地方法院
中　　華　　民　　國　 111　　年　　4 　　月　　26　　日
　　　　　　　　　　　　　　　檢　察　官　丁○○